臺灣臺中地方法院刑事判決　　　　　　　100年度訴字第890號
公　訴　人　臺灣臺中地方法院檢察署檢察官
被　　　告　張書銘
上列被告因毒品危害防制條例案件，經檢察官提起公訴（100年
度毒偵字第516號），本院判決如下：
    主    文
張書銘施用第一級毒品，累犯，處有期徒刑拾月。又施用第二級
毒品，累犯，處有期徒刑陸月。應執行有期徒刑壹年貳月。
    犯罪事實及理由
一、張書銘前有違反麻醉藥品管理條例案件、妨害兵役治罪條例
    案件、竊盜、贓物等前科，並曾於民國87年間因施用第二
    級毒品案件，經依臺灣南投地方法院87年度易字第336號裁
    定送觀察、勒戒，經評定認無繼續施用毒品傾向後，於87年
    7月10日釋放，並由臺灣南投地方法院以87年度易字第336號
    判決免刑確定。於88年間因施用毒品案件，經依臺灣南投
    地方法院88年度毒聲字第895號裁定送觀察、勒戒，經評定
    認無繼續施用毒品傾向後，於88年6月15日釋放，並經臺灣
    南投地方法院檢察署檢察官以88年度偵字第2930、2552號為
    不起訴處分確定。於89年間因施用第二級毒品案件，經依
    法院裁定送入戒治處所施以強制戒治後，復經法院裁定停止
    戒治，所餘期間付保護管束，於89年11月1日釋放，另刑罰
    部分並先後經法院分別判處有期徒刑5月、6月，均告確定在
    案，其中所處有期徒刑6月部分，嗣與其所另犯之贓物案件
    所處有期徒刑5月，經法院裁定應執行有期徒刑10月確定，
    再與前揭施用第2級毒品所處之有期徒刑5月及另案竊盜罪所
    處之有期徒刑3月接續執行，於91年12月22日行執完畢。
    於95年間因施用第一、二級毒品案件，經法院分別判處有期
    徒刑9月、8月，應執行有期徒刑1年5月確定，嗣經減刑為有
    期徒刑4月15日、4月，並定應執行為有期徒刑8月15日確定
    ，甫於98年10月12日執行完畢。因於99年1月26日施用第
    二級毒品甲基安非他命，經臺灣彰化地方法院以99年度易字
    第309號判處有期徒刑6月確定。於99年5月23日施用第一
    級毒品海洛因及於99年5月26日施用第二級毒品甲基安非他
    命(嗣經本院以99年度訴字第1962號判處有期徒刑5月及7月
    ，應執行有期徒刑11月確定在案)。詎猶不知悔改，復基於
    施用第一級毒品之犯意，於99年12月6日晚上7、8時許，在
    停放於臺中市某友人住處附近路邊之車上，以將第一級毒品
    海洛因摻入香菸內再點火吸其煙氣之方式，施用第一級毒品
    海洛因1次。復另基於施用第二級毒品之犯意，於99年12月8
    日晚上9時許，在停放於臺中市○○路○○路邊之自用小客
    車上，以將第二級毒品甲基安非他命置於其所有之玻璃球內
    燃燒產生燻煙，再吸食該燻煙之方式，施用第二級毒品甲基
    安非他命1次。嗣於99年12月9日凌晨1時30分許，在臺中市
    ○○路與精科路口因警察施實擴大臨檢而為警盤查，乃主動
    向警供出上開施用第二級毒品行為，而就施用第二級毒品部
    分向警自首並接受裁判。嗣經警採集其尿液送請中山醫學大
    學附設醫院檢驗科藥物檢測中心檢驗結果，除呈現甲基安非
    他命代謝物之甲基安非他命、安非他命陽性反應外，並呈現
    海洛因代謝物之嗎啡陽性反應，且檢出可待因183NG/ML，而
    查悉其上開施用第一級毒品行為。
二、案經臺中市警察局第四分局報告臺灣臺中地方法院檢察署檢
    察官偵查起訴。
    理  由
一、本件被告張書銘所犯係死刑、無期徒刑、最輕本刑為3年以
    上有期徒刑以外之罪，其於準備程序中就被訴事實為有罪之
    陳述，經告知被告簡式審判程序之旨，並聽取公訴人及被告
    之意見後，本院合議庭認為適宜而裁定由受命法官獨任進行
    簡式審判程序，合先敘明。
二、訊據被告張書銘對於上揭犯罪事實坦承不諱，且被告於上揭
    時地為警查獲後，經警採集其尿液送驗結果，確呈現海洛因
    代謝物之嗎啡陽性反應，且檢出可待因183NG/ML及呈甲基安
    非他命代謝物之甲基安非他命、安非他命陽性反應，有中山
    醫學大學附設醫院檢驗科藥物檢測中心出具之檢驗報告1 份
    存卷可稽(見偵卷第24頁)，足認被告自白與事實相符，堪可
    採信。又被告前於87年間因施用第二級毒品案件，經依臺
    灣南投地方法院87年度易字第336號裁定送觀察、勒戒，經
    評定認無繼續施用毒品傾向後，於87年7月10日釋放，並由
    臺灣南投地方法院以87年度易字第336號判決免刑確定。
    於88年間因施用毒品案件，經依臺灣南投地方法院88年度毒
    聲字第895號裁定送觀察、勒戒，經評定認無繼續施用毒品
    傾向後，於88年6月15日釋放，並經臺灣南投地方法院檢察
    署檢察官以88年度偵字第2930、2552號為不起訴處分確定。
    於89年間因施用第二級毒品案件，經依法院裁定送入戒治
    處所施以強制戒治後，復經法院裁定停止戒治，所餘期間付
    保護管束，於89年11月1日釋放，另刑罰部分並先後經法院
    分別判處有期徒刑5月、6月，均告確定在案，其中所處有期
    徒刑6月部分，嗣與其所另犯之贓物案件所處有期徒刑5 月
    ，經法院裁定應執行有期徒刑10月確定，再與前揭施用第2
    級毒品所處之有期徒刑5月及另案竊盜罪所處之有期徒刑3
    月接續執行，於91年12月22日行執完畢。於95年間因施用
    第一、二級毒品案件，經法院分別判處有期徒刑9月、8月，
    應執行有期徒刑1年5月確定，嗣經減刑為有期徒刑4月15 日
    、4月，並定應執行為有期徒刑8月15日確定，甫於98年10月
    12日執行完畢。因於99年1月26日施用第二級毒品甲基安
    非他命，經臺灣彰地方法院以99年度易字第309號判處有期
    徒刑6月確定。於99年5月23日施用第一級毒品海洛因及於
    99年5月26日施用第二級毒品甲基安非他命(嗣經本院以99年
    度訴字第1962號判處有期徒刑5月及7月，應執行有期徒刑11
    月確定在案)等節，有臺灣高等法院被告前案紀錄表、臺灣
    彰化地方法院99年度易字第309號及本院99年度訴字第1962
    號判決各1份在卷可憑。綜上所述，本案事證明確，被告犯
    行堪以認定。
三、核被告所為，係犯毒品危害防制條例第10條第1項之施用第
    一級毒品罪及同條例第10條第2項之施用第二級毒品罪。被
    告施用第一級毒品及施用第二級毒品前，持有第一級及第二
    級毒品之低度行為，應分別為其施用之高度行為所吸收，均
    不另論罪。被告所犯上開2罪間，犯意各別，行為互殊，應
    予分論併罰。按刑法第62條所謂發覺，固非以有偵查犯罪權
    之機關或人員確知其人犯罪無誤為必要，而於對其發生嫌疑
    時，即得謂為已發覺；但此項對犯人之嫌疑，仍須有確切之
    根據得為合理之可疑者，始足當之，若單純主觀上之懷疑，
    要不得謂已發生嫌疑（最高法院72年臺上字第641號判例意
    旨參照）。查，被告於上揭時地為警臨檢盤查後，警察係因
    查悉被告前有毒品前科而懷疑被告尚有施用毒品行為，業據
    證人張良維於審理中結證在卷，則警察上開懷疑核尚屬單純
    主觀上之懷疑，尚不得謂已發生嫌疑，是被告既於警察查悉
    其上開施用第二級毒品犯行前，即主動向警供出該施用第二
    級毒品犯行，並接受裁判，則被告本案施用第二級毒品犯行
    部分即符合自首規定，爰依刑法第62條前段規定減輕其刑。
    再查，被告前有違反麻醉藥品管理條例案件、妨害兵役治罪
    條例案件、竊盜、贓物等前科，並曾於95年間，因施用第一
    、二級毒品案件，經法院分別判處有期徒刑9月、8月，應執
    行有期徒刑1年5月確定，嗣經減刑為有期徒刑4月15日、4月
    ，定應執行有期徒刑8月15日確定，於98年10月12日執行完
    畢，有臺灣高等法院被告前案紀錄表1份在卷可稽，其於受
    有期徒刑執行完畢後5年以內，再故意犯本件有期徒刑以上
    之2罪，均為累犯，所犯施用第一、二級毒品犯行均應依法
    加重其刑，其中施用第二級毒品犯行部分，同時具有加重及
    減輕事由，應依法先加後減。爰審酌被告前曾因施用毒品案
    件接受觀察勒戒及強制戒治處分，並經法院判處罪刑確定，
    有部分且已執行完畢在案，竟無視於毒品對於自身健康之戕
    害及國家對於杜絕毒品犯罪之禁令，猶施用毒品不輟，再為
    本案犯行；被告吸毒係戕害自己身心之行為及被告犯罪後尚
    能坦承施用第一、二級毒品犯行之態度等一切情狀，就其所
    犯上述2罪分別量處如主文所示之刑，並定其應執行之刑。
據上論斷，應依刑事訴訟法第273條之1第1項、第299條第1項前
段，毒品危害防制條例第10條第1項、第2項、第23條第2項，刑
法第11條前段、第47條第1項、第62條前段、第51條第5款，判決
如主文。
中    華    民    國   100    年    5     月    20    日
                  刑事第十一庭  法  官  江奇峰
以上正本證明與原本無異。
如不服本判決應於收受判決後10日內向本院提出上訴書狀，並應
敘述具體理由；其未敘述上訴理由者，應於上訴期間屆滿後20日
內向本院補提理由書（均須按他造當事人之人數附繕本）「切勿
逕送上級法院」。
                                書記官  林素珍
中    華    民    國   100    年    5     月    20    日
附錄論罪科刑法條：
毒品危害防制條例第10條第1項、第2項：
施用第一級毒品者，處6個月以上5年以下有期徒刑。
施用第二級毒品者，處3年以下有期徒刑。